臺灣基隆地方法院民事判決　　　　　　　　　　　　　九十一年度婚字第二九二號
　　原　　　告　乙○○
　　被　　　告　甲○○
右當事人間請求離婚等事件，本院判決如左：
    主      文
准原告與被告離婚。
訴訟費用由被告負擔。
    事      實
甲、原告方面：
  一、聲明：如主文所示。
  二、陳述：兩造於民國八十五年九月二十日結婚，婚後原告發現被告有吸食毒品之
      惡習，為規勸被告戒毒，雙方常發生爭執。被告由於吸食毒品成癮，進出監獄
      多次，又於九十年七月間，因觸犯竊盜罪，被判刑二年六月，目前在台灣雲林
      監獄執行中，其惡性不改，又犯不名譽之罪，致使原告精神上受有無可忍受之
      痛苦，無法與被告繼續共同生活，爰依民法第一千零五十二條第一項第十款、
      第二項訴請離婚。
  三、證據：提出戶籍謄本一份為證。
乙、被告方面：
    被告對於原告之聲明及陳述表示並無意見。
丙、本院依職權調取台灣高等法院被告全國前案紀錄表。
    理      由
一、兩造間有婚姻關係且現仍存續中，此據原告提出之戶籍謄本配偶欄記載可證。
二、原告主張兩造於八十五年九月二十日結婚，婚後原告發現被告有吸食毒品之惡習
    ，為規勸被告戒毒，雙方常發生爭執。被告由於吸食毒品成癮，進出監獄多次，
    又於九十年七月間，因觸犯竊盜罪，被判刑二年六月，目前在台灣雲林監獄執行
    中之事實，除據其陳述明確外，且為被告所不否認。查被告於婚後之八十七年間
    ，因非法施用第二級毒品，經台灣彰化地方法院裁定送觀察勒戒及強制戒治，並
    經台灣雲林地方法院判處有期徒刑一年二月，復因犯竊盜罪經該院判處有期徒刑
    六月，並定應執行刑為一年六月。又因再犯竊盜罪，再經該院判處有期徒刑二年
    六月，目前尚在執行中，有台灣高等法院被告全國前案紀錄表在卷可稽，足證被
    告於婚後仍有施用毒品行為及竊盜犯行。被告長期施用毒品，對於維持兩造之婚
    姻生活已生有障礙，其經常因施用毒品而受觀察、勒戒、強制戒治處分及因犯竊
    盜罪入獄服刑，其施用毒品及竊盜犯行，社會上一般觀念皆認為係不名譽之犯罪
    ，同時使身為被告配偶之原告，不僅須單獨負擔照顧家庭之責任，更須時刻忍受
    街坊鄰居與親友之指指點點，原告所受精神上之痛苦非淺，應認為兩造間有其他
    難以維持婚姻之重大事由存在。從而原告依民法第一千零五十二條第一項第十款
    、第二項之規定訴請離婚即有理由，應予准許。
三、據上論結：原告之訴，為有理由，依民事訴訟法第七十八條，判決如主文。
中　　　華　　　民　　　國　　九十一　　年　　  十　　　月　  　二  　　日
~B臺灣基隆地方法院家事法庭
~B　　　法　　　官　陳培仁
右為正本係照原本作成。
對於本判決如有不服，須於判決送達後二十日內，向本院提出上訴書狀，上訴於臺灣
高等法院，並按他造當事人之人數附具繕本。
中　　　華　　　民　　　國　　九十一　　年　　　十　　　月　　　七　　　日
~B　　　法院書記官　陳錦進
